

# **Pierre Gachod**

### **Profil**

Pierre Gachod, 18 ans, étudiant en deuxième année de BUT Métiers du Multimédia et de l'Internet. Passionné de développement, je m'investis pleinement dans mes projets, malgré un perfectionnisme parfois stressant. J'apprécie le travail en équipe et vise un environnement stimulant pour développer mes compétences techniques et créatives, tout en continuant à apprendre.

### **Informations**

- Prénom Nom: Pierre Gachod
- 19 ans (17/04/2005)
- Domiciles(s): -1B rue de Lyon, Beure, 25720 2 rue de la petite Hollande, Courcelle-Lès-Montbéliard (25420)

### Contact

pierre.gachodpro@gmail.com

Mobile 07 68 67 82 67

LinkedIn Pierre Gachod

Maitrises de langues

**Anglais** 

Niveau B2

2023 - Présent

**Espagnol** 

Niveau B2

2023 - Présent

# **Expérience professionnelle**

### Community Manager chez Abris-Co Besançon

Septembre 2024 octobre 2024



Stage d'un mois en tant que community manager dans l'entreprise de création d'abris de jardin en bois Abris-Co.

- · Gestion des réseaux et de la communauté
- · Création de contenus visuels et audiovisuels pour les réseaux
- · Création et rédaction d'articles de blog du site web
- · Optimisation SEO, référencement naturel
- · Gestion du site Wordpress

# Tournage de l'after moovie du Montbéliard Festival OFFF

2023 - 2024



Dans le cadre de mes études dans les métiers du multimédia et d'Internet, j'ai eu l'opportunité d'aller assister au festival OFFF à Barcelone afin d'en tourner l'after moovie.

- · Paramètrage de la caméra Canon XA-45
- · Prise de plans de coupe, plans larges
- · Prise de plans fixes et plans rapporchés

Mises en situation professionnelles dans Montbéliard le cadre de mes études

2023 - 2024



Dans le cadre de mes études dans les métiers du multimédia et d'Internet, j'ai souvent été mis en situation professionnelle.

- · Approfondissement et développement de nombreuses compétences
- Design
- · Développement
- Communication

### Intérim | Employé polyvalent Besançon

juillet 2023 - Août 2023



Employé polyvalent au supermarché de Pouilley-lès-Vignes.

- · Affecté au rayon des marchandises liquides Gestion des stocks
- · Mise en rayon
- · Déchargement des palettes (utilisation de transpalettes).

### Stage de 3ème en cabinet vétérinaire Besançon

2020



Découverte du métier de vétérinaire.

- · Assistance du docteur Pierre Loulier durant ses visites ainsi que ses permanences.
- · Passage de scanners et de radiographies.
- · Prélèvement de sang.
- · Assistance du docteur lors de certaines opérations chirurgicales sur chiens et chats, telles que des ovariotomies.

### Formations

### Bachelor Universitaire et Technologique IUT NFC | Montbéliard

Métiers du Multimédia et d'Internet

Présent

Baccalauréat Général Lycée Claude Nicolas Ledoux | Besançon

Mention Rien

2023

# Compétences et qualités

Patience

Communication

Originalité

Gestion du stress

Gestion de projet

Informatique















